# 无偿划转中的税务无处理问题

提问人：笨蛋 007 时间：2022-10-14 10:22:40
母公司无偿划转给子公司固定资产未开票做了视同销售处理：借：长期股权投资-成本 13
贷：应交税费-销项税 13
子公司目前没有做任何处理
分两种情况：
第一种：如果母公司本年打算开票
账务处理为：借：应交税费-进项税（暂估） 13
贷：资本公积 13
开票时：借：应交税费-进项税 13
贷：应交税费-进项税（暂估） 13
第二种：如果母公司不打算开票了
则认为母公司实际上承担了销项税，则冲销原来计入长投的分录（借：长期股权投资-成本 13 ， 贷：应交税费-销项税 13 ）
按照投资损失处理
借：投资收益 13
贷：应交税费-销项税 13
这两种情况下的会计处理是否正确？请指教

回答人：chenyiwei
第二种情况下，如果母公司不打算开票，则该税额 13 为合并报表层面的损失，该损失在合并报表层面应计入管理费用，而不是投资收益。